臺灣士林地方法院民事裁定
110年度消債清字第74號
債  務  人  張錫雄  
代  理  人  謝子建律師（法扶律師）
上列債務人聲請清算事件，本院裁定如下：
    主  文
債務人張錫雄自民國一百一十一年三月三十一日十七時起開始清
算程序。
命司法事務官進行本件清算程序。
    理  由
一、按債務人不能清償債務或有不能清償之虞者，得依本條例所
    定更生或清算程序，清理其債務；債務人對於金融機構負債
    務者，在聲請更生或清算前，應向最大債權金融機構請求協
    商債務清償方案，或向其住、居所地之法院或鄉、鎮、市、
    區調解委員會聲請債務清理之調解；協商或調解成立者，債
    務人不得聲請更生或清算，但因不可歸責於己之事由，致履
    行有困難者，不在此限；消費者債務清理條例（下稱消債條
    例）第3條、第151條第1項、第7項分別定有明文。又法院開
    始清算程序之裁定，應載明其年、月、日、時，並即時發生
    效力；法院裁定開始更生或清算程序後，得命司法事務官進
    行更生或清算程序；必要時，得選任律師、會計師或其他適
    當之自然人或法人一人為監督人或管理人；復為消債條例第
    83條第1項、第16條第1項所明定。
二、本件聲請意旨：其前曾與債權人成立協商，惟其為照顧重病
    父親及自身嗣亦生病等情事，多年均無工作收入，故無法依
    約還款，係因不可歸責於己之事由，致履行有困難而毀諾，
    而有不能清償債務之虞，爰依法聲請清算等語。　　
三、查債務人主張之上開事實，業據其提出債務人全戶戶籍謄本
    （見本院卷第14頁）、財團法人金融聯合徵信中心當事人綜
    合信用報告及前置協商專用債權人清冊（見本院卷第24至37
    頁）、民國105至109年度綜合所得稅各類所得資料清單及全
    國財產稅總歸戶財產查詢清單（見本院卷第38至48頁）、前
    置協商機制協議書（見本院卷第212頁）、勞工保險被保險
    人投保資料表暨異動查詢(見本院卷第52至53頁、第84頁)、
    中華民國人壽保險商業同業公會投保查詢資料（見本院卷第
    190頁）、華泰商業銀行帳戶存摺明細影本（見本院卷第86
    至98頁）等件。又債務人居住在臺北市，自陳現無工作（見
    本院卷第50頁），每月收入來源僅有子女給予之扶養費計1
    萬元，而其每月必要生活支出費用依臺北市每人每月最低生
    活標準計算為2萬1,202元(見本院卷第79頁)，是債務人每月
    顯無餘額足敷繳納協商金額1萬9,706元（見本院卷第212頁
    ）；再以債務人主張債務總額達241萬9,087元（見本院卷第
    18頁）觀之，綜合評估債務人財產、信用及勞力等狀況，債
    務人確有不能清償債務之虞之情事。此外，復查無消債條例
    第6條第3項、第8條或第82條第2項所定駁回清算聲請之事由
    存在，則債務人聲請清算，應屬有據。依上開說明，應予開
    始清算程序，並命司法事務官進行本件清算程序。
四、爰裁定如主文。
中　　華　　民　　國　　111 　年　　3 　　月　　31　　日
                  民事第三庭  法　官  陳菊珍
以上正本係照原本作成。
本件裁定不得抗告。
中　　華　　民　　國　　111 　年　　3 　　月　　31　　日
                              書記官　張淑敏